【裁判字號】    96,訴,1165
【裁判日期】    970225
【裁判案由】    毒品危害防制條例
【裁判全文】
臺灣士林地方法院刑事判決              96年度訴字第1165號
公  訴  人  臺灣士林地方法院檢察署檢察官
被      告  甲○○
上列被告因毒品危害防制條例案件，經檢察官提起公訴（96年度
毒偵字第2508號），被告於準備程序為有罪之陳述，經本院合議
庭裁定由受命法官獨任進行簡式審判程序，並判決如下：
    主  文
甲○○施用第一級毒品，累犯，處有期徒刑玖月；又施用第二級
毒品，累犯，處有期徒刑伍月。應執行有期徒刑壹年。
    事  實
一、甲○○前於民國94年間因竊盜案件，經臺灣高等法院以95年
    度上易字第220 號判處有期徒刑5 月確定，並於95年5 月10
    日執行完畢。另於95年間因施用第一級毒品海洛因案件，經
    本院以95年度毒聲字第176 號裁定送觀察、勒戒後，認無繼
    續施用毒品之傾向，於95年6 月23日釋放出所，並由臺灣士
    林地方法院檢察署檢察官以95年度毒偵字第35號為不起訴處
    分確定。詎其仍不知悔改，於前開觀察勒戒執行完畢釋放後
    5 年內，基於施用第一級毒品海洛因之犯意，於96年5 月3
    日上午8 時許，在臺北縣淡水鎮公埔子29號住處，以將第一
    級毒品海洛因摻入香菸內點燃吸食之方式，施用第一級毒品
    海洛因1 次。其另基於施用第二級毒品安非他命之犯意，於
    96年5 月3 日中午12時許，在上揭住處，將第二級毒品安非
    他命置入吸食器內燒烤吸食煙霧之方式，施用第二級毒品安
    非他命1 次。嗣甲○○因另案經臺灣士林地方法院檢察署發
    布通緝，為警於96年5 月4 日下午5 時許，在其上揭住處緝
    獲，經採集其尿液送驗，結果發現其尿液呈鴉片類、安非他
    命類陽性反應，始查知上情。
二、案經臺北縣政府警察局淡水分局報告臺灣士林地方法院檢察
    署檢察官偵查起訴。
    理  由
一、本件被告所犯非死刑、無期徒刑或最輕本刑有期徒刑3 年以
    上之罪，亦非高等法院管轄第一審案件，且於準備程序進行
    中，被告先就被訴事實為有罪之陳述，經告知被告簡式審判
    程序之旨，並聽取檢察官、被告之意見後，本院合議庭裁定
    由受命法官進行簡式審判程序，是本件之證據調查，依刑事
    訴訟法第273 條之2 規定，不受同法第159 條第1 項、第16
    1 條之2 、第161 條之3 、第163 條之1 及第164 條至第17
    0 條規定之限制，合先敘明。
二、上揭犯罪事實，業據被告甲○○於偵查及本院審理時均坦承
    不諱（見96年度毒偵字第1282號卷第21頁至第22頁、本院卷
    第17頁、第20頁至第22頁），而被告於96年5 月4 日經警查
    獲時所採集尿液，經送臺灣檢驗科技股份有限公司以氣相層
    析質譜儀分析法鑑驗結果，呈鴉片類及安非他命陽性反應，
    此有該公司96年5 月16日濫用藥物尿液檢驗報告1 紙附卷可
    稽（見96年度毒偵字第1282號卷第8 頁），是被告自白分別
    施用第一級毒品海洛因及第二級毒品安非他命，應認與事實
    相符，而可採信，本件事證明確，被告施用第一級毒品海洛
    因及第二級毒品安非他命之犯行，洵堪認定。又被告有事實
    欄一所示施用毒品經送觀察、勒戒之紀錄，有臺灣高等法院
    被告前案紀錄表在卷可憑（見本院卷第4 頁至第11頁），是
    被告於前次觀察勒戒執行完畢釋放後5 年內，再犯本件施用
    第一級及第二級毒品之罪，堪以認定，應依法論科。
三、查海洛因、安非他命分別為毒品危害防制條例所稱之第一級
    、第二級毒品，觀諸該條例第2 條第2 項第1 款、第2 款規
    定甚明。核被告甲○○於96年5 月3 日上午8 時許，施用海
    洛因之犯行，係犯毒品危害防制條例第10條第1 項之施用第
    一級毒品罪，而被告於96年5 月3 日中午12時許，施用安非
    他命之犯行，係犯毒品危害防制條例第10條第2 項之施用第
    二級毒品罪。其施用第一級、第二級毒品前持有第一級、第
    二級毒品之低度行為，為施用第一級、第二級毒品之高度行
    為所吸收，均不另論罪。上開2 罪，犯意各別，行為互殊，
    應予分論併罰。又被告有犯罪事實欄所載之犯罪科刑執行紀
    錄，有臺灣高等法院被告前案紀錄表在卷可稽（見本院卷第
    4 頁至第11頁），其於有期徒刑執行完畢後5 年內，故意再
    犯本案有期徒刑之罪，係屬累犯，應依刑法第47條第1 項之
    規定論以累犯，並加重其刑。爰審酌被告素行非佳，前因施
    用毒品案件，經法院裁定送觀察、勒戒後，竟仍無法戒除毒
    癮，復又再施用毒品，惟念其施用毒品乃戕害個人身心健康
    ，尚未危及他人，其犯罪之動機、目的、手段、施用時間、
    施用次數及其智識程度、犯後坦認犯行，態度尚稱良好等一
    切情狀，就被告施用第一級、第二級毒品犯行，分別量處如
    主文所示之刑，並依法定其應執行刑，以示懲儆。
據上論斷，應依刑事訴訟法273 條之1 第1 項、第299 條第1 項
前段，毒品危害防制條例第10條第1 項、第2 項，刑法第11條、
第47條第1 項、第51條第5 款，判決如主文。
本案經檢察官吳維雅到庭執行職務。
中    華    民    國    97    年    2     月    25    日
                  刑事第四庭法  官  高雅敏
以上正本證明與原本無異。
如不服本判決，應於收受送達後10日內向本院提出上訴書狀，其
未敘述上訴之理由者並得於提起上訴後20日內向本院補提理由書
。
                            書記官  田瑾俐
中    華    民    國    97    年    2     月    25    日
附錄本案論罪科刑法條：
毒品危害防制條例第10條
施用第一級毒品者，處 6 月以上 5 年以下有期徒刑。
施用第二級毒品者，處 3 年以下有期徒刑。


司法院資訊處製作；財團法人民間司法改革基金會備份。
